臺灣臺南地方法院刑事判決
111年度易字第227號
公  訴  人  臺灣臺南地方檢察署檢察官
被      告  馮聖璋



上列被告因竊盜案件，經檢察官提起公訴（110年度偵字第17564
號、111年度偵字第423號），被告就被訴事實為有罪之陳述，經
告知簡式審判程序之旨，並聽取當事人之意見後，本院裁定進行
簡式審判程序，判決如下：
    主  文
馮聖璋犯如附表所示之攜帶兇器竊盜罪，共貳拾伍罪，各處有期
徒刑捌月，應執行有期徒刑叁年。
扣案之油壓剪壹支、瑞士刀型螺絲起子壹支，均沒收之；未扣案
如附表編號1至23「失竊物品」欄內所示之竊盜所得財物均沒收
之，於全部或一部不能沒收或不宜執行沒收時，均追徵其價額。
    
    犯罪事實
一、馮聖璋意圖為自己不法之所有，攜帶其所有客觀上足對人生
    命、身體安全構成威脅，具有危險性之破壞剪(剪線器)或油
    壓剪等兇器，基於竊盜之個別犯意，分別於附表編號1至24
    所示時間，自高雄搭乘火車至臺南市○區○○路0段0號臺南火
    車站後，徒步前往附表編號1至24所示地點，持破壞剪(剪線
    器)或油壓剪等隨身工具破壞腳踏車大鎖，或以直接牽走未
    上鎖腳踏車之方式，竊取附表編號1至24所示之腳踏車，得
    手後連同竊得之腳踏車搭乘火車返回高雄住處，透過通訊軟
    體臉書拍賣網站刊登販賣腳踏車訊息，經與不知情之買家達
    成協議後，以當面交易或鐵路運送寄貨之方式，出售所竊得
    之部分腳踏車，得款供己花用。嗣附表編號1至24所示被害
    人發覺腳踏車遭竊後報警處理，經警調閱監視器錄影畫面後，
    循線查知馮聖璋為竊嫌，而悉上情。
二、馮聖璋復意圖為自己不法之所有，攜帶其所有客觀上足對人
    生命、身體安全構成威脅，具有危險性之油壓剪、瑞士刀型
    螺絲起子等兇器，基於竊盜之犯意，於附表編號25所示時間
    ，自高雄搭乘火車至臺南火車站後，徒步前往附表編號25所
    示地點，徒手牽走如附表編號25所示被害人所有之未上鎖腳
    踏車，竊取得手後，於110年8月26日10時25分許，在臺南市
    ○區○○路0號公園內為巡邏員警盤查而查獲，除扣得其竊得之
    附表編號25所示腳踏車（已發還被害人）及其隨身攜帶之油
    壓剪、瑞士刀型螺絲起子等預備用作案工具外，警方並會同
    馮聖璋至其位於高雄市○○區○○街00號3號2樓住處執行搜索，
    復扣得其竊得之附表編號24所示腳踏車1台（已發還被害人
    ）。
    理  由
一、按本件被告馮聖璋所犯為死刑、無期徒刑、最輕本刑三年以
    上有期徒刑以外之罪，亦非屬高等法院管轄之第一審案件，
    其於本院審理中就被訴事實為有罪之陳述，經告知簡式審判
    程序之旨，並聽取當事人之意見後，本院依刑事訴訟法第27
    3條之1第1項裁定進行簡式審判程序，是本案之證據調查，
    依同法第273條之2之規定，不受同法第159條第1項、第161
    條之2、第161條之3、第163條之1及第164條至第170條所規
    定證據能力認定及調查方式之限制，合先敘明。
二、上開犯罪事實，業據被告於警詢及偵審時坦承不諱（見警卷
    第35至43頁、偵卷第15至38、429至449頁、聲羈卷第34頁、
    偵聲卷第24頁、本院卷第275、280、284頁），核與附表所
    示被害人等於警詢時證述發現失竊經過及遭竊取財物等情互
    核相符（依序見偵卷第63至65、77至79、91至99、115至119
    、129至130、151至152、161至164、181至182、195至197、
    213至215、223至224、251至252、263至264、277至278、28
    5至287、299至300、309至312、327至328、337至338、347
    至349、361至362頁、警卷第371至372、381至384頁、偵卷
    第371至372、377至378、383至387頁），並有附表編號1至2
    4所示犯行之監視錄影畫面擷取照片（依序見偵卷第71頁下
    方至75頁、85至89、105至113、125至127、133至141、153
    至155、169至179、185至193、203至211、219至221、229至
    249、255至259、267至275、281至283、291至297、303至30
    7、317至325、335至336、343至345、359至360、369至370
    、377至379、389至391、381至382頁上方）、編號1所示失
    竊腳踏車照片（偵卷第71頁上方）、編號11所示失竊腳踏車
    照片及網咖實名制資料照片（偵卷第229頁上方、239頁下方
    ）、編號20所示失竊腳踏車照片及現場照片（偵卷第355至3
    57頁）、警方於110年8月26日10時25分許在臺南市○區○○路0
    號公園查扣編號25所示失竊腳踏車及被告所有之油壓剪、瑞
    士刀型螺絲起子各1支等作案工具之扣押筆錄、扣押物品目
    錄表、執行扣押現場照片（偵卷第41至45、394頁）、編號2
    5所示被害人出具之贓物認領保管單（偵卷第391頁）、扣案
    油壓剪及瑞士刀型螺絲起子之本院111年4月11日勘驗筆錄及
    照片（本院卷第279、289至291頁）、警方於110年8月26日1
    2時30分許在臺南市○○市○○區○○街00號3號2樓被告住處查扣
    編號24所示失竊腳踏車之搜索票、搜索扣押筆錄、扣押物品
    目錄表、搜索現場及執行扣押照片（偵卷第39、49至53、38
    2頁下方、393至399頁）、編號24所示被害人出具之贓認領
    保管單（偵卷第379頁）、被告寄送腳踏車予賣家之手機照
    片擷圖（他卷第295頁）等件附卷可稽，足認被告之自白與
    事實相符，堪可採信，本案事證明確，被告犯行洵堪認定，
    應依法論科。　　
三、論罪科刑
　㈠按刑法第321條第1項第3款之攜帶兇器竊盜罪，係以行為人攜
    帶兇器竊盜為其加重條件，此所謂之兇器，其種類並無限制
    ，凡客觀上足以對人之生命、身體、安全構成威脅，具有危
    險性之兇器均屬之，且祇須行竊時攜帶此種具有危險性之兇
    器為已足，並不以攜帶之初有行兇之意圖為必要（最高法院
    79年台上字第5253號、62年台上字第2489號裁判可資參照）
    。查被告行竊時隨身攜帶之油壓剪、瑞士刀型螺絲起子等作
    案工具之材質均為金屬材質，有一定長度足以施力，有該扣
    案物之勘驗筆錄及照片在卷可考（見本院卷第279、289至29
    1頁），而被告持以行竊腳踏車之破壞剪(剪斷器)、油壓剪
    等工具，既然可以剪斷腳踏車大鎖，顯然相當鋒利，客觀上
    自足以對人之身體、生命、安全構成威脅，當屬兇器無訛，
    是核被告上開犯罪所為，均係犯刑法第321條第1項第3款之
    攜帶兇器竊盜罪。
  ㈡被告所犯上開25罪，行為之時間有先後可資區隔，且被害人
    均不同，自屬犯意各別，行為互異，應予分論併罰。
　㈢爰以行為人之責任為基礎，審酌被告四肢健全具完全謀生能
    力，不思正當努力工作營生，竟圖不勞而獲，隨意竊取他人
    財物，造成他人財物之損失，欠缺法紀觀念，其行為不僅侵
    害他人財產權，亦影響社會治安，應予非難，且前有數件竊
    盜前科，仍一再犯相同犯罪，顯見其未因前所受刑罰知所悔
    改，惡性頗重，惟念被告於本院審理時能坦認全部犯行，態
    度尚可，兼衡被害人等所受財產損失、被告迄未有任何賠償
    被害人等之具體舉措及其犯罪動機、目的、手段、素行，暨
    陳明之智識程度、家庭經濟生活狀況（見本院卷第285頁）
    等一切情狀，分別量處如主文第一項所示之刑，並綜合斟酌
    被告犯罪行為之不法與罪責程度、各罪彼此間之關聯性（上
    開各罪之犯罪時間及空間相近、犯罪類型及情節雷同、所侵
    害之法益均為財產法益）、上開數罪所反應被告人格特性與
    犯罪傾向、對被告施以矯正之必要性等一切情狀，依限制加
    重原則，酌定其應執行之刑為有期徒刑3年。
四、沒收
　㈠按犯罪所得，屬於犯罪行為人者，沒收之，於全部或一部不
    能沒收或不宜執行沒收時，追徵其價額；犯罪所得已實際合
    法發還被害人者，不予宣告沒收或追徵，刑法第38條之1第1
    項前段、第3項、第5項定有明文。經查，附表編號1至23之
    「失竊物品」欄內所示之財物，為被告之犯罪所得，既未扣
    案，即無法返還各該被害人，應依刑法第38條之1第1項、第
    3項規定宣告沒收之，於全部或一部不能沒收或不宜執行沒
    收時，追徵其價額。且依刑法第40條之2第1項規定，應併執
    行之。另附表編號24、25所示之竊得財物，已為警查獲扣案
    而發還各該編號被害人領回，有卷附贓物認領保管單可稽（
    偵卷第379、391頁），揆諸上開規定，自無庸就此部分宣告
    沒收。
　㈡扣案之油壓剪1支、瑞士刀型螺絲起子1支，均係被告所有供
    其為本案犯罪所用之物，業經被告供述明確，宣告沒收復無
    違比例原則，自應依刑法第38條第2項前段開規定宣告沒收
    。
　㈢至被告持以持以剪斷腳踏車大鎖之破壞剪(剪線器)，乃市售
    之物，價格亦非高昂，屬行為人能夠輕易取得之物品，可合
    理推知沒收上述犯案工具幾乎沒有預防再犯的效果，沒收顯
    然欠缺刑法上之重要性，況且上開破壞剪(剪線器)，於被告
    犯案後，已經丟棄，此據被告供明在卷（警卷第33、43頁、
    偵卷第37頁），並未扣案，考量沒收所生程序成本與沒收所
    收實質效益，為免執行之勞費，認無沒收之必要，故不予宣
    告沒收。另扣案手機1支（內含門號0000000000、000000000
    0SIM卡各1枚）固係被告所有，惟該手機僅是被告犯案後，
    用來販售所竊得腳踏車之銷贓使用，非供本案竊盜犯罪使用
    之物，自不得於本案宣告沒收。
五、適用之法律
    刑事訴訟法第273條之1第1項、第299條第1項前段，刑法第3
    21條第1項第3款、第51條第5款、第38條第2項前段、第38條
    之1第1項前段、第3項、第40條第1項、第40條之2第1項，刑
    法施行法第1條之1第1項。
本案經檢察官高振瑋提起公訴，檢察官謝欣如到庭執行職務。
中　　華　　民　　國　　111 　年　　4 　　月　　28　　日
　　　　　　　　　刑事第五庭    法　官　林欣玲
以上正本證明與原本無異。
如不服本判決應於收受本判決後20日內向本院提出上訴書狀，並
應敘述具體理由。其未敘述上訴理由者，應於上訴期間屆滿後20
日內向本院補提理由書狀（均須按他造當事人之人數附繕本）「
切勿逕送上級法院」。 
　　　　　　　　　　　　　　　　書記官  莊文茹　　　　　
中　　華　　民　　國　　111 　年　　5 　　月　　2 　　日
附錄本案論罪科刑法條：
中華民國刑法第321條第1項
犯前條第1項、第2項之罪而有下列情形之一者，處6月以上5年以
下有期徒刑，得併科50萬元以下罰金：
一、侵入住宅或有人居住之建築物、船艦或隱匿其內而犯之。
二、毀越門窗、牆垣或其他安全設備而犯之。
三、攜帶兇器而犯之。
四、結夥三人以上而犯之。
五、乘火災、水災或其他災害之際而犯之。
六、在車站、港埠、航空站或其他供水、陸、空公眾運輸之舟、
    車、航空機內而犯之。

　　　　　　　　　　　　　　　　　　
附表：
編號 時間 地點 被害人 失竊物品 1 110年3月27日21時後至翌日(28日)8時27分間之某時許 臺南市○區○○路0號成功大學光復校區唯農大樓後方 林冠銘 (提告) 美利達腳踏車(藍白色)價值新臺幣(下同)20,000元。有上鎖 2 110年3月28日22時55分許 臺南市東區前鋒路臺南火車站後站 黃彥帷 (提告) 美利達腳踏車(黑色車身、綠色條紋)價值10,000元。有上鎖 3 110年3月28日21時59分許 臺南市○區○○路0號成功大學光復校區光二舍側門旁外腳踏車停車格 虎冠廷 (提告) 捷安特腳踏車(型號SCR2 2019、黑橘色)價值8,500元。有上鎖 4 110年3月28日22時許 臺南市○區○○路0號成功大學光復校區司令台左後方 林耕民 (提告) 捷安特公路車(型號ESCAPE3、深藍色)價值8,000元。有上鎖 5 110年4月4日 14時33分許 臺南市○區○○路0號成功大學成功校區數學系館前 李岳鴻 (提告) 捷安特公路車(型號ESCAPE3、深藍色)價值10,000元。有上鎖 6 110年4月7日 21時44分許 臺南市○區○○路0號成功大學光復校區面對雲平大樓右側腳踏車停放區 陳友盛(提告) DIVANO碳纖維登山車(黑色車身、綠色車邊)價值3,800元。有上鎖 7 110年4月7日 21時54分許 臺南市○區○○路0號成功大學光復校區雲平大樓前 趙子翔 (提告) 捷安特腳踏車(越野車款式、藍色、車架號碼：ISO4210-2)價值10,000元。無上鎖 8 110年4月10日21時56分許 臺南市○區○○路000號臺南一中游泳池前 許○奎 (92.5.17生)(提告) 捷安特公路車(型號R2200、黑色車架、綠色飾條)價值7,800元。無上鎖 9 110年4月12日12時30分許 臺南市東區北門路2段與北忠街口 范○耀 (92.5.28生)(提告) HASA牌腳踏車(黑黃色、型號R3、彎把)價值19,800元。無上鎖 10 110年4月12日17時7分許 臺南市○區○○路000號臺南一中門口 盧○佑 (92.10.8生)(提告) 捷安特腳踏車(型號SCR2、黑紅色、紅色彎把)價值13,800元。無上鎖 11 110年4月16日5時40分許 臺南市○區○○路0號成功大學勝利校區勝一舍外 邱品諺 (提告) 美利達腳踏車(MRRIDA RIDE200、車身紅色、上有白色MERIDA字樣)新台幣12,000元。有上鎖 12 110年4月24日10時23分許 成天大學光復校區修齊大樓停車場 李○壽 (92.10.6生) (提告) 捷安特腳踏車(黑底綠字)價值9,000元。有上鎖 13 110年4月25日16時38分許 臺南市○區○○路000號臺南一中圍牆旁 羅○晞 (93.9.17生) 捷安特腳踏車(黑色、直把變速)價值8,000元。無上鎖 14 110年4月25日19時許 臺南市○區○○路0號成功大學光復校區光三舍腳踏車停車場 呂柏逸 捷安特公路車(深藍色車身、黑色車框、車邊有銀色條紋)價值13,800元。有上鎖 15 110年4月25日18時35分許 臺南市○區○○路0號成功大學光復校區光一舍與光二舍間腳踏車停車場 王宥惠 捷安特腳踏車(黑色車身、綠色的GIANT標誌、平把)價值9,000元。有上鎖 16 110年4月25日18時45分許 臺南市○區○○路0號成功大學光復校區光二舍前腳踏車停車場 成亞澤 (提告) 捷安特腳踏車(型號ESCAPE3、藍色)價值7,700元。有上鎖 17 110年7月25日某19時12分許 臺南市○區○○路0號成功大學光復校區光一舍腳踏車停車場 黃少谷 (提告) 捷安特腳踏車(型號ESCAPE1DISC、藍色)價值15,800元。有上鎖 18 110年8月13日15時49分許 臺南市○區○○路0號成功大學成功校區材料系與資源系中間廣場 吳豐聿 (提告) 捷安特公路車(型號ESCAPE3、黑底藍色條紋)價值8,000元。有上鎖 19 110年8月11日20時41分許 臺南市○區○○路0號成功校區資工系舊館側門 蔡宗羿 捷安特摺疊車(黑色)價值6,000元。無上鎖 20 110年8月14日19時50分許 臺南市○區○○路000號成功大學新建綜合運動館門口 彭怡千 捷安特折疊車(型號IDIOM1、白色)價值14,800元。有上鎖 21 110年8月24日10時48分許 臺南市○區○○路0號成功大學成功校區總圖書館側面腳踏車停車場 李哲維 捷安特腳踏車(型號ESCAPE3、黑色車身、銀光綠字體烤漆)價值7,800元。有上鎖 22 110年8月19日12、13時許 臺南市○區○○路0號成功大學自強校區機械系館旁 洪偉庭 功學社摺疊車(型號F20A、藍色、咖啡色車把)價值1萬元。有上鎖 23 110年8月16日18、19時許 臺南市○區○○路0號成功大學成功校區資訊工程系館旁 袁子崟 (提告) DRAGON折疊車(藍色)價值2,000元。有上鎖 24 110年8月24日17時13分許 臺南市○區○○路0段000號旁騎樓下 林○佑 (94.4.24生)(提告) Ml192彎把公路車(車身前段為紅色、後段為黑色)。無上鎖(已發還) 25 110年8月26日10時許 臺南市○區○○路00○0號前 李○穎 (92.11.3生) 捷安特腳踏車(白色)。無上鎖 (已發還)